臺灣高雄地方法院刑事判決　　　　九十三年度重訴字第九九號
公　訴　人　臺灣高雄地方法院檢察署檢察官
被　　　告　甲○○　男　三十四.
　　選任辯護人　利美利律師
　　　　　　　　林樹根律師
　　　　　　　　莊雯琇律師
　　被　　　告　丁○○　男　三.
　　選任辯護人　陳魁元律師
上列被告等因違反毒品危害防制條例等案件，經檢察官提起公訴
（九十三年度偵字第一五六八０號），本院判決如下：
    主  文
甲○○未經許可，持有子彈，處有期徒刑捌月，併科罰金新台幣
伍萬元，罰金如易服勞役，以佰元（即新台幣玖佰元）折算壹
日，扣案之制式子彈壹顆、通槍條壹組、槍套壹組，均沒收；又
販賣第一級毒品，處有期徒刑拾伍年，併科罰金新台幣貳佰萬元
，罰金如易服勞役，以罰金總額與陸個月之日數比例計算，扣案
如附表一所示之物，沒收銷燬之，扣案如附表二、五所示之物，
均沒收，如附表三所示之物，沒收之，如全部或一部不能沒收時
，追徵其價額或以其財產抵償之，如附表四、六所示之物，均沒
收。應執行有期徒刑拾伍年陸月，併科罰金新台幣貳佰零貳萬元
，罰金如易服勞役，以佰元（即新台幣玖佰元）折算壹日；扣
案之制式子彈壹顆、通槍條壹組、槍套壹組，均沒收；扣案如附
表一所示之物，沒收銷燬之；扣案如附表二、五所示之物，均沒
收；如附表三所示之物，沒收之，如全部或一部不能沒收時，追
徵其價額或以其財產抵償之；如附表四、六所示之物，均沒收。
丁○○共同運輸第一級毒品，累犯，處有期徒刑拾貳年，併科罰
金新台幣貳拾萬元，罰金如易服勞役，以罰金總額與陸個月之日
數比例計算，扣案如附表一所示之物，沒收銷燬之；扣案如附表
二編號（一）、五所示之物，均沒收；如附表三所示之物，沒收
之，如全部或一部不能沒收時，追徵其價額或以其財產抵償之；
如附表四、六所示之物，均沒收；因犯罪所得新台幣伍萬元，沒
收之，如全部或一部不能沒收時，以其財產抵償之。
    事  實
一、甲○○（綽號「柱仔」）於民國九十三年夏天某日，在不詳
    處所，拾獲他人棄置具殺傷力之口徑九ｍｍ之制式子彈一顆
    ，竟未經許可將之攜回，置放高雄縣大樹鄉○○路國小巷十
    四之七號住處鐵皮屋內，未經許可而持有之。
二、甲○○明知海洛因係第一級毒品，並經行政院公告列為管制
    進出口物品，不得非法販賣、運輸及持有，於九十三年間與
    成年人乙○○認識後，因知悉乙○○可自大陸地區將第一級
    毒品海洛因運輸來台，竟將乙○○（綽號順豐、老船長，另
    案偵辦中）及年籍不詳綽號「謝董」之成年男子之電話記載
    於其所有之筆記本中，而以供己施用及販賣他人之意，於九
    十三年七月間，經以其所有之行動電話（門號000000
    0000號）與乙○○洽談後，達成以新台幣（下同）二百
    萬元之代價，向乙○○洽購相當數量之海洛因，而與乙○○
    及姓名年籍不詳綽號「謝董」之成年男子，共同基於自大陸
    地區將第一級毒品海洛因運輸進口之犯意聯絡，約定由乙○○以不明之漁船將第一級毒品海洛因自大陸地區運輸來台，
    再由甲○○在高雄市旗津地區接貨。而甲○○為求自保，乃
    於九十三年八月初，事先與綽號「大頭」之丁○○（前於八
    十九及九十年間，因違反毒品危害防制條例案件，經本院分
    別以八十九年度訴字一八六八號、九十年度訴字一五八八號
    判處有期徒刑七月、八月確定，於九十年九月五日入監執行
    ，於九十二年二月二十五日縮短刑期假釋出間，於九十二年
    四月十日假釋期滿未經撤銷，視為執行完畢）約定，以給付
    五萬元之代價，由丁○○與之共同前往高雄旗津地區，再由
    丁○○接運第一級毒品海洛因至甲○○所指定之地方。伺甲○○於九十三年八月四日上午十時二十六分許，以其所有之
    行動電話（門號0000000000號）撥打不知何人所
    有之行動電話（門號0000000000號）與乙○○聯
    絡後，得知乙○○已於當日凌晨一時許，將甲○○所洽購之
    第一級毒品海洛因（白色海洛因磚五塊及白粉一包均含第一
    級毒品海洛因成分，驗後合計淨重一九八七點四公克，包裝
    重一八四點二一公克，純度百分之七四點二六，純質淨重一
    四七五點八六公克，含直接包裝毒品而殘有第一級毒品海洛
    因於上不可完全析離之塑膠袋），自大陸地區運輸進入高雄
    港，隨即約定於當日下午一時許前往高雄市旗津地區取貨。
    待甲○○確定上開第一級毒品海洛因業已自大陸地區運輸來
    台後，旋即以其所有之行動電話（門號000000000
    0號）撥打丁○○所有之行動電話（門號00000000
    00號行動電話），共同基於運輸第一級毒品海洛因之犯意
    聯絡在甲○○家中會面，並約由丁○○駕駛其所有灰色之三
    四二一─ＤＪ自用小客車，尾隨在甲○○所駕駛其所有之黃
    色ＺＰ─七七六七號自用小客車之後，一同前往高雄市旗津
    地區，由乙○○將甲○○購買之第一級毒品海洛因放入前開
    三四二一─ＤＪ號自用小客車，而由甲○○在ＺＰ─七七六
    七號自用小客車內監視第一級毒品海洛因之交運過程，並引
    領丁○○行車方向。嗣於九十三年八月四日中午十二時三十
    九分許，甲○○與丁○○至約定之高雄市旗津區廣澤尊王廟
    前，甲○○乃以行動電話（門號0000000000號）
    撥打不知何人所有之行動電話（門號0000000000
    號）與乙○○聯絡，告知其已到達約定地點，且其所駕駛之
    車輛為黃色後，乙○○即攜帶上開海洛因前往該處，由乙○○到場先與甲○○打招呼，再將前開海洛因在該處逕自放入
    丁○○所駕駛之三四二一─ＤＪ號自用小客車，並由甲○○
    將現金二百萬元交付給乙○○。交易完畢後，乙○○即騎乘
    機車快速離去，丁○○乃以衣服蓋住海洛因，甲○○見丁○○已接得毒品，即駕車駛離，由丁○○駕車尾隨在後，嗣其
    二人於行經高雄市旗津區與前鎮區○○○○○道內時，即遭
    跟監之警員攔下逮捕，並當場在丁○○之車上右前座上扣得
    以衣服蓋著用以掩飾之前開海洛因、行動電話（門號000
    0000000號）一支，及在甲○○車上扣得現金八萬七
    千六百元、手機三支（0000000000、00000
    00000、0000000000）三支、載有老船長電
    話號碼為0000000000號之筆記本一本、晶片一支
    （晶片0000000000號），復於同日下午二時三十
    分許，在高雄縣大樹鄉○○路國小巷十四之七號甲○○住處
    旁其所使用之鐵皮屋為逕行搜索，扣得甲○○所持有之上開
    具有殺傷力之９ＭＭ制式子彈一顆及通槍條、槍套各一組與
    如附表七編號（三）至（十）所示之物，始查知上情。
三、案經高雄市政府警察局新興分局報請報請台灣高雄地方法院
    檢察署檢察官偵查起訴。
    理  由
壹、證據能力之審認：
一、被告丁○○於九十三年八月四日晚上八時許，接受刑事警察
    局南部打擊犯罪中心之詢問，至同日二十一時因毒癮發作經
    被告丁○○同意而停止詢問之過程，業經本院於於準備程序
    中勘驗，其勘驗結果為被告丁○○先於受訊問人欄簽名並捺
    印，在員警解決電腦使用問題時，被告丁○○自行點煙吸食
    ，並能背訟自己之年籍資料；其後，員警採一問一答詢問被
    告丁○○，由被告丁○○自行回答問題，在被告丁○○出現
    睏眠及難耐現象時，員警亦有詢問是否毒癮發作並請其自行
    喝水，而由被告丁○○自行打開礦水泉飲用後，自願繼續接
    受訊問，且於同日二十時三十五分許，選任辯護人陳魁元律
    師到場時，其能夠認知其選任辯護人到場；而於九十三年八
    月五日上午，被告丁○○接受警詢時，係由警方以一問一答
    方式詢問，經被告丁○○自行回答，其回答時均坐立在長條
    椅上，偶有低頭打哈欠，自行取用杯水飲用及抽煙之情形，
    並無毒癮發作之情形，分別有本院九十三年十一月十日及同
    年月二十二日之勘驗筆錄在卷可稽。經本院衡酌上開各情，
    被告丁○○於八月四日警詢時固有毒癮發作之情形，然其當
    時所為之陳述，係由依自由意思具體回答，且與事實相符，
    並非空妄不實之語，而八月五日警詢時則無毒癮發作之情形
    ，是堪知被告丁○○於九十三年八月四日及五日於警詢時之
    自白，均具有相當之意識，且無違背其自由意思而為陳述，
    從而，被告丁○○於九十三年八月四日、五日在警詢時所為
    之供述，均無刑事訴訟法第一百五十六條第一項所規定之不
    得為證據之情形，該等陳述均具證據能力。
二、又被告甲○○、丁○○於本院審理時，經本院分別告以得保
    持緘默，不違背自己意思而為陳述及拒絕證言與偽證罪之處
    罰後，均同意以證人身份就本案相關案情相互證述，並具結
    在卷，有本院審理筆錄及結文二紙附卷可稽，是渠等二人於
    本院審理時之證詞，無論就其己身或共犯所涉之相關陳述，
    均係由渠等二人依其自由意志所為之自白及陳述，當無違刑
    事訴訟程序取證原則，均有證據能力，應得為本案認定事實
    之證據。
三、高雄市政府警察局新興分局係因接獲線報，指出被告甲○○
    涉嫌未經許可販賣槍械，經查證被告甲○○以設於高雄市前
    金區○○○路一七四號之「御禾茶莊」，為販賣槍械之連絡
    地點，遂報請臺灣高雄地方法院檢察署檢察官指揮偵辦，並
    分就行動電話為0000000000號及0000000
    000號，監察期間自九十三年七月二日十時至九十三年七
    月三十日十時止，就行動電話為0000000000號、
    0000000000號及0000000000號，監察
    期間自九十三年七月三十日十時至九十三年八月二十七日十
    時止，有該署九十三年七月二日雄檢楠民字第一三三六號通
    訊監察書及同月二十九日雄檢楠民字第一五七四號通訊監察
    書附卷可稽，是本件相關之通訊監察應屬合法，其監察所得
    之監聽內容及其譯文自有證據能力。
四、高雄市政府警察局新興分局於九十三年四月八日下午二時三
    十分許，依檢察官指揮，逕行搜索被告甲○○位於高雄縣大
    樹鄉○○路國小巷十四之七號之住處（鐵皮屋內沙發中），
    因而扣得被告甲○○所持有具有殺傷力之９ＭＭ制式子彈一
    顆及通槍條、槍套各一組與如附表七編號（三）─（九）所
    示之物，業經搜索人員於逕行搜索後呈報本院經核准無誤程
    序合法一節，有內政部警政署刑事警察局搜索扣押筆錄及本
    院九十三年八月十日雄院貴刑卯93急搜44字第3597號函一份
    在卷足參，是上開扣得之證據，當具有證據能力。
貳、有關被告甲○○之犯行認定：
一、右揭被告甲○○向乙○○自大陸地區販入第一級毒品海洛因
    運輸進入臺灣地區及非法持有具殺傷力之子彈等犯行，業據
    被告甲○○於本院審理時以被告身分供述及證人
    述在卷，核與被告丁○○於本院審理時以證人
    被告甲○○約定及接運第一級毒品海洛因之過程大致相同，
    且有被告甲○○與乙○○二人以行動電話00000000
    0號、0000000000號談及自大陸地區運輸第一級
    毒品海洛因進入臺灣之相關對話監聽譯文各一份（警卷）、
    被告丁○○0000000000之通聯紀錄一份（本院卷
    ）、高雄市政府警察局新興分局刑事組現場照片示意圖六幀
    、扣押物品照片一幀、書寫內容為「該晶片是藏置於000
    0000000之手機內經我當場測試門號為000000
    0000該晶片為泛亞電信公司」之手機晶片影本一張（以
    上均在警卷）、電子地圖三紙（本院卷第五０九─五一一頁
    ）附卷可稽，且有如附表一、二、五所示之物品扣案足憑。
二、且查前開通訊譯文內容，於（一）九十三年七月三十日下午
    二時三十五分五十六秒起迄同日下午二時三時七分五十三秒
    之期間，被告甲○○確有以0000000000號之行動
    電話，撥打與乙○○通話，其間乙○○表示：「你放心，我
    也會給你安排很好…我聽說魚仔溼了，是怎麼回事？（你要
    給我弄好吶…有溼。）外面本來就會溼溼，一點點嗎？（那
    禁不起水吶！整個會壞掉吶）我沒拆，都三尾三尾這樣。（
    好啦，不要緊，我處理，你處理分寸點，回來我就準備ＯＫ
    ，整個給你。）ＯＫ」；（二）九十三年八月四日上午十時
    二十六分二十四秒起迄同日上午十時二十七分三秒，被告甲○○於大樹鄉○○路附近，經以0000000000號之
    行動電話，撥至乙○○之0000000000號之行動電
    話，乙○○說：「本來昨晚要叫你過來啦！（這樣呦，你沒
    打，昨晚我打給你，關機）一點多才到（還是…現在過去？
    ）隨便你啦（要不然一點到哪邊，一點）好」；（三）於九
    十三年八月四日中午十二時三十九分二十三秒起迄同日中午
    十二時三十九分五十秒之期間，被告甲○○於旗津區○○○
    路一五五號附近，與上開（二）之行動電話方式聯絡，通話
    ：「我在這（我沒看見）你也在這呦？我駛一台〝黃〞的（
    好，好）」等等。是綜上開通訊監察內容可知：乙○○交付
    第一級毒品之對象係被告甲○○，且被告甲○○與乙○○交
    易之物品具有沾水溼即損壞之特性，與海產之特性迥異，並
    非被告甲○○初所辯稱之「魚仔」，應係其後被告史平兆於
    事後陳述該「魚仔」係指第一級毒品海洛因之暗語始為相符
    。
三、扣案如附表一所示疑似毒品之物品，確為第一級海洛因（白
    色海洛因磚五塊及白粉一包均含第一級毒品海洛因成分，驗
    後合計淨重一九八七點四公克，包裝重一八四點二一公克，
    純度百分之七四點二六，純質淨重一四七五點八六公克，含
    直接包裝毒品而殘有第一級毒品海洛因於上不可完全析離塑
    膠袋），亦有法務部調查局調科壹字第二二００一七九一四
    號鑑定通知書（本院卷第四百二十頁）及高雄市政府警察局
    新興分局刑事組現場照片示意圖二幀（偵查卷第九十一頁）
    附卷可稽，堪見被告甲○○所向乙○○購買之物品確為第一
    級毒品海洛因無誤。且被告甲○○於本院審理中亦自承，向
    乙○○所購買之第一級毒品海洛因，係為供己施用並順便販
    賣，而販賣毒品係屬嚴重違法行為，苟遭逮獲，後果非凡，
    是毒販出售毒品時無不小心翼翼，不敢公然為之；且不論是
    毒品之包裝如何，均可由販售者任意分裝增減其重量及純度
    ，而每次販賣之價格，亦隨雙方關係之深淺、資力、需求之
    程度等因素，由販售之人任意調整，顯見販售毒品之人，必
    有豐厚利得，否則豈有甘冒罹重典之風險，而以原價買賣毒
    品之理，故被告販入之價格必較賣出之價格為低，其欲從中
    賺取買賣差價牟利之營利意圖甚明，是被告甲○○係以將第
    一級毒品海洛因販出獲利之圖，向乙○○以二百萬元購入扣
    案之第一級毒品海洛因，是其上開販入海洛因之行為，即屬
    販賣第一級毒品海洛因無誤。
四、扣案之子彈，經送檢驗結果，確為九ＭＭ之制式子彈，有內
    政部警政署刑事警察局九十三年八月三十一日刑鑑字第０九
    三０一七三０四五號槍彈鑑定書一份附卷可查，是被告甲○○所持有之子彈，確係具有殺傷力之制式子彈無疑。
五、綜上所述，被告甲○○上開犯行已臻明確，應依法論科。
參、有關被告丁○○之犯行認定：
一、右揭被告丁○○經與被告甲○○約定，以五萬元之代價，同
    意為被告甲○○自高雄市旗津地區運輸第一級毒品海洛因至
    被告甲○○位所指定之處所，而涉犯運輸第一級毒品之犯行
    ，業據被告丁○○於警詢及本院審理時以被告身分供述及證
    人
    程大致相同，且有被告丁○○0000000000之通聯
    紀錄一份（本院卷）、高雄市政府警察局新興分局刑事組現
    場照片示意圖六幀、扣押物品照片一幀（以上均在警卷）、
    電子地圖三紙（本院卷第五０九─五一一頁）附卷可稽，且
    有如附表一、二、五所示之物品扣案足憑。
二、扣案如附表一所示疑似毒品之物品，確為第一級海洛因（白
    色海洛因磚五塊及白粉一包均含第一級毒品海洛因成分，驗
    後合計淨重一九八七點四公克，包裝重一八四點二一公克，
    純度百分之七四點二六，純質淨重一四七五點八六公克，含
    直接包裝毒品而殘有第一級毒品海洛因於上不可完全析離之
    塑膠袋），亦有法務部調查局調科壹字第二二００一七九一
    四號鑑定通知書（本院卷第四百二十頁）及高雄市政府警察
    局新興分局刑事組現場照片示意圖二幀（偵查卷第九十一頁
    ）附卷可稽，堪見被告丁○○所運輸之物品確為第一級毒品
    海洛因無誤。
三、綜上所述，被告丁○○犯行已臻明確，應依法論科。
肆、論罪科刑：
一、被告甲○○部分：
（一）查海洛因為毒品危害防制條例第二條第二項第一款所稱之
      第一級毒品，並為行政院依據懲治走私條例第二條第四項
      公告之「懲治走私條例公告管制物品項目及其數額」甲項
      第四款所列之管制進出口物品，而自大陸地區私運物品進
      入台灣地區，以私運物品進口論，懲治走私條例第十二條
      亦定有明文。次查，毒品危害防制條例第四條之販賣毒品
      罪所稱之「販賣」，不以販入後復行賣出為必要，祇要以
      營利為目的，而有販入或賣出行為之一者，即足構成販賣
      毒品既遂（最高法院九十一年台上字第五九三五號判決參
      考）。又查，制式子彈係屬槍砲彈藥刀械管制條例第十二
      條所稱之具有殺傷力子彈，未經許可，不得非法持有。
（二）核被告甲○○所為，係犯槍砲彈藥刀械管制條例第十二條
      第四項之非法持有子彈罪及毒品危害防制條例第四條第一
      項之運輸、販賣第一級毒品罪與懲治走私條例第二條第一
      項、第十二條之準私運管制物品進口罪、同條例第三條第
      一項、第十二條之準運送管制走私物品罪。被告販賣、運
      輸第一級毒品海洛因而非法持有第一級毒品海洛因之低度
      行為，已為其販賣、運輸第一級毒品海洛因之高度行為所
      吸收，不另論罪。
（三）按共同正犯之意思聯絡，原不以數人間直接發生者為限，
      即有間接之聯絡者，亦包括在內，如甲分別邀請乙、丙犯
      罪，雖乙、丙間彼此並無直接之聯絡，亦無礙於其共同正
      犯之成立（最高法院七十七年度台上字第二一三五號判例
      參照）。被告甲○○與成年人乙○○及綽號「謝董」之成
      年人就運輸第一級毒品、及準私運管制物品進口罪之犯行
      ，有犯意聯絡及行為分擔，為共同正犯。被告甲○○與丁○○間，就在臺灣高雄地區運輸第一級毒品犯行部分，有
      犯意聯絡，亦為共同正犯。
（四）被告甲○○自大陸地區私運前開毒品進口來台並在台運輸
      之行為，同時觸犯毒品危害防制條例第四條第一項之運輸
      第一級毒品罪及懲治走私條例第二條第一項、第十二條之
      準私運管制物品進口罪及同條例第三條第一項、第十二項
      之準運送管制物品罪，被告所犯上開三罪，具有一行為而
      觸犯數罪名之想像競合關係，為想像競合犯，應依刑法第
      五十五條規定，從一較重之運輸第一級毒品罪處斷。
（五）被告甲○○運輸前開毒品之目的在於販售營利，所犯運輸
      第一級毒品及販賣第一級毒品二罪間，具方法、結果之牽
      連關係，應從一重之販賣第一級毒品罪論處（最高法院七
      十三年台覆字第一七號判例可資參照）。
（六）被告甲○○所犯販賣第一級毒品罪及持有子彈罪，犯意個
      別，行為互殊，應分論併罰。
（七）被告甲○○犯後自承犯行，並協助警調人員查緝共犯，尚
      知悔悟，且慮及本件扣案毒品尚未銷售流入市面，被告犯
      罪情節尚堪憫恕，情輕法重，雖處以法定最低刑無期徒刑
      仍嫌過重，爰依刑法第五十九條規定，減輕其刑。
（八）爰審酌被告甲○○非法持有制式子彈，且為圖獲利，竟與
      向他人買入大量之第一級毒品海洛因，並央求他人運輸，
      行為確屬不當，惟念及被告甲○○所購入之第一級毒品尚
      未銷售即經查獲，且於本院審理時坦承犯行，配合檢警偵
      辦，尚有悔意，及參酌辯護人及公訴人求處刑度等一切情
      狀，酌情量處如主文所示之刑，另就其持有子彈罪犯行部
      分併科罰金新台幣五萬元，就其販賣第一級毒品犯行部分
      併科罰金新台幣二百萬元，並諭知罰金部分易服勞役之折
      算標準，及定其應執行之刑，以資儆懲。
（九）扣案具有殺傷力之子彈一顆，係管制子彈，為違禁物，且
      為被告甲○○犯持有子彈罪所用之物，業據被告甲○○供
      述在卷，且有前開槍彈鑑定報告書在卷可查，應依刑法第
      三十八條第一項第一款之規定，宣告沒收。扣案之通槍條
      、槍套各一組，為被告甲○○所有，供持有子彈所用之物
      ，業據被告甲○○供承在卷，爰依刑法第三十八條第一項
      第二款，宣告沒收。
（十）扣案如附表一所示之物，為被告甲○○所有供本件販賣第
      一級毒品所用之第一級毒品海洛因，業據被告甲○○供述
      在卷，且有前開調查局鑑定通知書一紙在卷可查，應依毒
      品危害防制條例第十八條第一項前段之規定，併宣告沒收
      銷燬之。
（十一）扣案如附表二所示之物，為被告甲○○所有供本件販賣
        第一級毒品所用之物，業據被告甲○○供述在卷，應依
        毒品危害防制條例第十九條第一項前段之規定，沒收之
        。
（十二）如附表三所示之物，為被告甲○○所有供本件販賣第一
        級毒品所用之物，業據被告甲○○供述在卷，應依毒品
        危害防制條例第十九條第一項之規定，沒收之，如全部
        或一部不能沒收時，追徵其價額或以其財產抵償之。
（十三）如附表四所示之物，為被告甲○○所有，由甲○○駕駛
        尾隨被告丁○○運輸第一級毒品及販賣第一級毒品罪所
        用之陸上交通工具，業據被告甲○○供承在卷，應依毒
        品危害防制條例第十九條第三項之規定，沒收之。
（十四）扣案如附表五所示之物，為共犯丁○○所有，用以載運
        毒品共犯本件運輸第一級毒品罪所用之物，業據被告甲○○及丁○○供述在卷，應依毒品危害防制條例第十九
        條第一項前段之規定，沒收之。
（十五）如附表六所示之物，為共犯丁○○所有，用以共犯本件
        運輸第一級毒品罪所用之陸上交通工具，業據被告甲○○及丁○○供承在卷，應依毒品危害防制條例第十九條
        第三項之規定，沒收之。
二、被告丁○○部分：
（一）查海洛因為毒品危害防制條例第二條第二項第一款所稱之
      第一級毒品，不得非法持有及運輸。
（二）核被告丁○○所為，係犯毒品危害防制條例第四條第一項
      之運輸第一級毒品罪。被告運輸第一級毒品海洛因而非法
      持有第一級毒品海洛因之低度行為，已為其運輸第一級毒
      品海洛因之高度行為所吸收，不另論罪。
（三）被告丁○○與共犯甲○○就在臺灣高雄地區運輸第一級毒
      品犯行，有犯意聯絡及行為分擔，為共同正犯。
（四）被告丁○○前於八十九及九十年間，因違反毒品危害防制
      條例案件，經本院分別以八十九年度訴字一八六八號、九
      十年度訴字一五八八號判處有期徒刑七月、八月確定，於
      九十年九月五日入監執行，於九十二年二月二十五日縮短
      刑期假釋出間，於九十二年四月十日假釋期滿未經撤銷，
      視為執行完畢等情，有臺灣高等法院被告前案紀錄表及臺
      灣高雄地方法院檢察署刑案資料查註紀錄表各一份在卷可
      查，其於前開有期徒刑執行完畢後，五年內再犯本件有期
      徒刑以上之罪，為累犯，應依刑法第四十七條之規定，除
      所犯運輸第一級毒品罪法定刑為無期徒刑、死刑部分依法
      不得加重外，應依法加重其罰金刑部分之法定刑。
（五）被告丁○○犯後坦承犯行，並於警詢中即能供述共犯，尚
      知悔悟，且慮及本件扣案毒品尚未銷售流入市面，被告丁○○於本案中僅為次要角色，實際獲利不高，衡諸被告丁○○之犯罪情節，若處以法定最低刑無期徒刑仍嫌過重，
      情輕法重，爰依刑法第五十九條規定，減輕其刑。其犯罪
      同時有加重及減輕情形，應先加後減。
（六）爰審酌被告丁○○為圖小利，為他人運輸第一級毒品，行
      為確屬不當，惟念及該等毒品已於運輸之際即為警查獲，
      且被告丁○○於警詢及於本院審理時均坦承犯行，尚有悔
      意，及參酌辯護人及公訴人求處刑度等一切情狀，酌情量
      處如主文所示之刑，併科罰金新台幣二十萬元，及諭知罰
      金部分易服勞役之折算標準，以資儆懲。
（七）扣案如附表一所示之物，為共犯甲○○所有，供被告丁○○犯本件運輸第一級毒品所用之第一級毒品海洛因，業據
      被告甲○○及丁○○供述在卷，且有前開調查局鑑定通知
      書一紙在卷可查，應依毒品危害防制條例第十八條第一項
      前段之規定，併宣告沒收銷燬之。
（八）扣案如附表二編號（一）所示之物，為共犯甲○○所有，
      被告甲○○犯本件運輸第一級毒品所用之物，業據被告甲○○及丁○○供述在卷，應依毒品危害防制條例第十九條
      第一項前段之規定，沒收之。
（九）如附表四所示之物，為被告甲○○所有，由甲○○駕駛尾
      隨被告丁○○運輸第一級毒品及販賣第一級毒品罪所用之
      陸上交通工具，業據被告甲○○供承在卷，應依毒品危害
      防制條例第十九條第三項之規定，沒收之。
（十）扣案如附表五所示之物，為被告丁○○所有，用以共犯本
      件運輸第一級毒品罪所用之物，業據被告丁○○及甲○○
      供述在卷，應依毒品危害防制條例第十九條第一項前段之
      規定，沒收之。
（十一）如附表六所示之物，為被告丁○○所有，用以載運毒品
        共犯本件運輸第一級毒品罪所用之陸上交通工具，業據
        共犯丁○○及甲○○供承在卷，應依毒品危害防制條例
        第十九條第三項之規定，沒收之。
（十二）被告丁○○以五萬元之代價，應允為被告甲○○運輸第
        一級毒品海洛因，業據被告二人供承在卷，此係被告丁○○所有，因犯本罪所得之財物，併依毒品危害防制條
        例第十九條第一項規定宣告沒收之，如全部或一部不能
        沒收時，以其財產抵償之。
伍、公訴意旨另認：被告丁○○知悉前開運輸之第一級毒品海洛
    因係自大陸運輸來台，且有與被告甲○○基於販賣第一級毒
    品之犯意聯絡，因認被告丁○○另涉犯有毒品危害防制條例
    第四條第一項之販賣第一級毒品罪嫌及懲治走私條例第三條
    第一項之罪嫌等語。惟查：依前開卷內所附監聽譯文，僅有
    被告甲○○與共犯乙○○聯絡自大陸地區運輸第一級毒品來
    台之對話，並無被告丁○○與乙○○就運輸毒品來台之對話
    情形，且被告甲○○於本院審理時，亦以證人
    係以五萬元為代價，要求丁○○共同前往高雄市旗津地區向
    共犯乙○○拿取第一級毒品，並沒有告訴被告丁○○該等毒
    品係自大陸地區運輸來台，是衡諸被告丁○○於共犯本件運
    輸毒品犯行中，係受被告甲○○所指使，僅居於次要角色，
    所獲利益為被告甲○○所應允之五萬元，而其運輸毒品之路
    線亦僅在臺灣，自難據此推論被告丁○○明知該等毒品係來
    自於大陸地區，且亦難據此即認被告丁○○有與被告甲○○
    共同販賣第一級毒品之意，此部分本應為無罪之諭知，惟因
    公訴意旨認被告丁○○前開涉嫌販賣第一級毒品罪嫌與運輸
    管制物品罪嫌均與本院前開論罪之運輸第一級毒品犯行有牽
    連犯之一罪關係，爰不另為無罪之諭知。
陸、附此敘明部分：
一、按犯運輸、販賣第一級毒品之罪，供出毒品來源，因而破獲
    者，依毒品危害防制條例第十七條規定，固得減輕其刑。但
    查被告甲○○與丁○○係共犯本案，是丁○○供出共犯甲○○，僅係供出共犯本案之人，並非供出毒品來源之人；而雖
    甲○○供出係向「乙○○」所購買，及丁○○供出係像「乙○○」所取得運輸之毒品，然經警方追查後，並未破獲相關
    案情，是均無依上開規定減刑之情。
二、如事實欄所載之不明漁船，雖係用以本件運輸毒品所用之船
    舶及乙○○所使用之行動電話，並未經查獲，無從證明係被
    告二人或其餘共犯所有，無從宣告沒收。
三、扣案如附表七所示之物，被告甲○○用以施用毒品所用之物
    ，業據被告甲○○供述在卷，且未能證明與本案被告二人犯
    罪有關，應退回由移案機關另為適法之處理。
據上論斷，應依刑事訴訟法第二百九十九條第一項前段，槍砲彈
藥刀械管制條例第十二條第四項，毒品危害防制條例第四條第一
項、第十八條第一項前段、第十九條第一項、第三項，懲治走私
條例第十二條、第二條第一項、第三條第一項、第十一條，刑法
第十一條、第二十八條、第四十七條、第五十五條、第五十九條
、第三十八條第一項第一款、第二款、第四十二條第三項、第五
十一條第五款、第七款，判決如主文。
本案經檢察官丙○○到庭執行職務。
中　　華　　民　　國　　94　　年　　3 　　月　　24　　日
                  刑事第十七庭　審判長法  官  李麗珠
                                　    法  官  陳明呈
                                  　  法  官  林勇如
以上正本證明與原本無異。
如不服本判決，應於收受送達後十日內向本院提出上訴書狀。
中　　華　　民　　國　　94　　年　　3 　　月　　24　　日
                                      書記官　許雅惠
【附錄本判決論罪科刑法條】
槍砲彈藥刀械管制條例第十二條第四項
未經許可，持有、寄藏或意圖販賣而陳列子彈者，處五年以下有
期徒刑，併科新台幣三百萬元以下罰金。
毒品危害防制條例第四條第一項
製造、運輸、販賣第一級毒品者，處死刑或無期徒刑；處無期徒
刑者，得併科新臺幣一千萬元以下罰金。
懲治走私條例第十二條
自大陸地區私運物品進入臺灣地區，或自臺灣地區私運物品前往
大陸地區者，以私運物品進口、出口論，適用本條例規定處斷。
懲治走私條例第二條第一項
私運管制物品進口、出口逾公告數額者，處七年以下有期徒刑，
得併科新臺幣三百萬元以下罰金。
懲治走私條例第三條
運送、銷售或藏匿前條第一項之走私物品者，處五年以下有期徒
刑、拘役或科或併科新臺幣一百五十萬元以下罰金。
以犯前項之罪為常業者，處一年以上七年以下有期徒刑，得併科
新臺幣三百萬元以下罰金。
第一項之未遂犯罰之。
附表一：
（一）扣案之第一級毒品海洛因（白色海洛因磚五塊及白粉一包
　　　均含第一級毒品海洛因成分，驗後合計淨重一九八七點四
  　　公克，包裝重一八四點二一公克，純度百分之七四點二六
    　，純質淨重一四七五點八六公克，含直接包裝毒品而殘有
      第一級毒品海洛因於上不可完全析離塑膠袋）。
附表二：
（一）扣案之手機一支（門號為0000000000號），為
　　　被告甲○○所有。
（二）扣案之手機一支（門號為0000000000號），為
　　　被告甲○○所有。
（三）扣案之行動電話門號0000000000號之晶片一枚
　　　，為被告甲○○所有。
（四）扣案之筆記本一本，為被告甲○○所有。
附表三：
（一）手機一支（搭配前開門號為0000000000號），
　　　為被告甲○○所有。
附表四：
（一）自用小客車一台（車號ＺＰ─七七六七號），為被告甲○○所有。
附表五：
（一）扣案之手機一支（門號為0000000000號），為
　　　被告丁○○所有。
附表六：
（一）自用小客車一台（車號三四二一─ＤＪ號），為被告丁○○所有。
附表七：
（一）現金八萬七千六百元。
（二）手機一支（門號0000000000）
（三）手機九支（易利信手機四支、ＮＯＫＩＡ手機一支、摩托
　　　羅拉手機三支、ＸＰＲＯ手機一支）。
（四）研磨器一台。
（五）電子秤一台。
（六）毒品壓渠器二組。
（七）分裝夾鏈袋。
（八）手銬二具。
（九）茶罐五個。
（十）預付卡晶片十片。
